【裁判字號】    99,財管,42
【裁判日期】    991029
【裁判案由】    指定遺產管理人
【裁判全文】
臺灣桃園地方法院民事裁定              99年度財管字第42號
聲  請  人  甲○○
相  對  人  乙○○（亡）
關  係  人
即被指定人  林清漢律師
上列聲請人聲請選任被繼承人乙○○之遺產管理人事件，本院裁
定如下：
    主  文
選任林清漢律師為被繼承人乙○○之遺產管理人。
准對被繼承人乙○○（男；民國12年9 月8 日出生；身分證統一
編號：Ｚ000000000 號。生前最後住所：桃園縣大溪鎮三元里22
鄰慈湖新村15之2 號）大陸地區以外之繼承人為承認繼承之公示
催告。
聲請人應於收受本裁定之日起20日內，將本裁定登載於公報、新
聞紙或其他相類之傳播工具。
如有被繼承人乙○○之大陸地區以外之繼承人，應自本公示催告
最後登載公報、新聞紙或其他相類之傳播工具之日起壹年零伍日
內向本院陳報承認繼承，如不於公示期限內申報承認繼承時，被
繼承人乙○○之遺產於大陸地區之繼承人依法繼承、清償債權並
交付遺贈物後有賸餘者歸屬國庫。
聲請程序費用由被繼承人乙○○之遺產負擔。
    理  由
一、按繼承開始時，繼承人有無不明，而無親屬會議，或親屬會
    議未於民法第1177條所定1 個月內選定遺產管理人時，利害
    關係人得聲請法院選任遺產管理人，同法第1178條第2 項前
    段亦有明文規定。
二、本件聲請意旨略以：被繼承人乙○○業於民國93年7 月29日
    死亡，其繼承人有無不明，其遺產多年來俱無人應理，其所
    住之房屋桃園縣大溪鎮○○里○ ○ 鄰○○路6 3 巷5 7 號3
    樓住屋早已殘破不堪，聲請人為其樓下住戶，其房屋漏水及
    散發之臭味，俱影響聲請人之權益甚鉅，使聲請人之財產權
    受有損害，為確保聲請人之權利，聲請人具有法律上之利害
    關係，為此依法聲請選任被繼承人乙○○之遺產管理人。
三、經查，聲請人之前開主張，業據聲請人到庭陳述明確，且有
    其提出被繼承人戶籍謄本、財政部台灣省北區國稅財產歸屬
    資料清單等為證，並據本院依職權函查相對人乙○○是否為
    列管榮民，並就其所留本案之遺產有無列管等查核屬實；又
    被繼承人死亡迄今已逾民法第1177條所定一個月期間，仍無
    親屬會議選任之遺產管理人向本院陳明或向聲請人為處理債
    務之表示，堪認被繼承人所遺財產現確處於無人繼承、無人
    管理之狀態，則本件即有為被繼承人所遺財產選任遺產管理
    人之必要。
四、按遺產管理人之設，旨在管理保存及清算遺產，以免遺產散
    失，是以遺產管理人具有相當之公益色彩；又選任遺產管理
    人，除慮及管理遺產之公平性外，須考慮其適切性，須優先
    選任與遺債債權人無利害共同關係而得忠誠處理者為宜。慮
    及本件選任之遺產管理人日後勢須清理被繼承人所遺之債權
    債務關係，應由具備專業法律知識之執業律師為遺產管理人
    ，較為適當。本院已函請桃園律師公會推薦有意願擔任本件
    遺產管理人之人選，經該律師公會函覆推薦林清漢律師擔任
    本件遺產管理人，此有該律師公會99年8 月24日桃律鼎字第
    082401號函在卷可參。本院審酌關係人林清漢律師具有專業
    知識能力，當可秉持其專業倫理擔當此具公益性質之遺產管
    理人任務，因此選任林清漢律師為本件被繼承人所遺遺產之
    遺產管理人，應屬適當。是爰依首揭規定選任林清漢律師為
    遺產管理人並為公示催告。
五、聲請費用負擔之依據：非訟事件法第157 條。
中    華    民    國    99    年    10    月    29    日
                  家事法庭法  官  陳添喜
以上正本係照原本作成。
如對本裁定抗告須於裁定送達後10日內向本院提出抗告狀（應附
繕本），並應繳納抗告費新台幣1,000 元。
中    華    民    國    99    年    10    月    29   日
                          書記官  楊慧伶

司法院資訊處製作；財團法人民間司法改革基金會備份。
